【裁判字號】    97,上訴,1764
【裁判日期】    971105
【裁判案由】    違反毒品危害防制條例等
【裁判全文】
臺灣高等法院高雄分院刑事判決        97年度上訴字第1764號
上  訴  人
即  被  告  甲○○
                    （現於臺灣屏東監獄竹田分監執行中）
上列上訴人因違反毒品危害防制條例等案件，不服臺灣屏東地方
法院97年度訴字第899 號中華民國97年9 月30日第一審判決（起
訴案號：臺灣屏東地方法院檢察署97年度毒偵字第983 號、97年
度偵字第3908號），提起上訴，本院判決如下：
    主  文
上訴駁回。
    理  由
一、按「不服地方法院之第一審判決而上訴者，應向管轄第二審
    之高等法院為之。上訴書狀應敘述具體理由。上訴書狀未敘
    述上訴理由者，應於上訴期間屆滿後20日內補提理由書於原
    審法院。逾期未補提者，原審法院應定期間先命補正」、「
    第二審法院認為上訴書狀未敘述理由或上訴有第362 條前段
    之情形，應以判決駁回之。但其情形可以補正而未經原審法
    院命其補正者，審判長應定期間先命補正」，民國96年7月4
    日修正公布、同年月6 日施行之刑事訴訟法第361條、第367
    條分別定有明文。職是，不服地方法院之第一審判決而上訴
    者，其上訴書狀應敘述具體理由，至於上訴理由是否具體，
    係屬第二審法院審查範圍，則不在命補正之列，此參照上開
    條文之修正理由自明。
二、再所稱具體理由，係指須就不服之判決為具體之指摘而言，
    如僅泛稱原判決認事用法不當或採證違法、判決不公等，均
    非具體理由（法院辦理刑事訴訟案件應行注意事項第162點
    參照）。復按「所謂具體理由，必係依據卷內既有訴訟資料
    或提出新事證，指摘或表明第一審判決有何採證認事、用法
    或量刑等足以影響判決本旨之不當或違法，而構成應予撤銷
    之具體事由，始克當之（例如：依憑證據法則具體指出所採
    證據何以不具證據能力，或依憑卷證資料，明確指出所為證
    據證明力之判斷如何違背經驗、論理法則）；倘僅泛言原判
    決認定事實錯誤、違背法令、量刑失之過重或輕縱，而未依
    上揭意旨指出具體事由，或形式上雖已指出具體事由，然該
    事由縱使屬實，亦不足以認為原判決有何不當或違法者（例
    如：對不具有調查必要性之證據，法院未依聲請調查亦未說
    明理由，或援用證據不當，但除去該證據仍應為同一事實之
    認定），皆難謂係具體理由，俾與第二審上訴制度旨在請求
    第二審法院撤銷、變更第一審不當或違法之判決，以實現個
    案救濟之立法目的相契合，並節制濫行上訴」（最高法院97
    年度台上字第892號判決意旨參照）。是如上訴理由書狀並
    未依據卷內訴訟資料，具體指摘原判決認事用法有何違法或
    不當之情形，即屬上訴未敘述具體理由。又上訴書狀未敘述
    具體理由者，其上訴即屬於刑事訴訟法第362條前段所定「
    上訴不合法律上之程式」之情形，第二審法院自應依同法第
    367條之規定，以判決駁回之。
三、本案上訴人即被告甲○○（下稱被告）不服原審判決提起上
    訴，其上訴書所載理由略謂：被告雖基於意圖自己不法之所
    有，竊取他人自小客車1 部，卻未利用該贓車為不法之行為
    ，純係供己代步之用，且被告犯後坦承犯行，態度良好，爰
    請求從輕量刑，給予被告自新之機會云云。經查：
  (一)關於刑之量定，係實體法上賦予法院得為自由裁量之事項，
    倘其未有逾越法律所規定之範圍，或濫用其權限，即不得任
    意指摘為違法（最高法院75年度台上字第7033號判例意旨參
    照）。且在同一犯罪事實與情節，如別無其他加重或減輕之
    原因，下級審量定之刑，亦無過重或失輕之不當情形，則上
    級審法院對下級審法院之職權行使，原則上應予尊重（最高
    法院85年度台上字第2446號判決意旨參照）。
  (二)原審以被告曾於87年間，因施用毒品案件，經原審法院先後
    裁定送觀察勒戒及強制戒治後，於88年5 月6 日停止戒治釋
    放，所餘期間付保護管束，迄88年10月23日期滿未經撤銷停
    止戒治而執行完畢，並由臺灣屏東地方法院檢察署檢察官以
    88年度戒毒偵字第108 號為不起訴處分確定。89年間，被告
    又因施用毒品案件，為臺灣屏東地方法院檢察署檢察官聲請
    原審法院裁定送強制戒治獲准，並另向原審法院提起公訴，
    其受強制戒治部分，於90年8 月2 日停止戒治釋放，所餘期
    間付保護管束，迄91年3 月6 日期滿未經撤銷停止戒治而執
    行完畢；其受起訴部分，則由原審法院以89年度易字第1354
    號判決判處有期徒刑1 年確定，迄91年12月1 日執行完畢。
    93年間，被告又因施用毒品案件，經原審法院以93年度訴字
    第549 號判決判處應執行有期徒刑2 年（施用第一級毒品部
    分為有期徒刑1 年4 月，施用第二級毒品部分為有期徒刑10
    月），經上訴本院以94年度上訴字第418 號判決改判處施用
    第二級毒品部分為有期徒刑1 年，其他上訴駁回，並定應執
    行有期徒刑2 年2 月確定。94年間，被告再因施用毒品案件
    ，經原審法院以94年度訴字第1128號判決判處應執行有期徒
    刑1 年確定。上開2 判決所處之刑再經原審法院以96年度聲
    減字第1225號裁定減刑，並分別定應執行有期徒刑1 年1 月
    及6 月確定後接續執行，迄96年12月30日縮刑期滿執行完畢
    等情，有臺灣高等法院被告前案紀錄表在卷可憑，被告受有
    期徒刑之執行完畢後，5 年以內故意再犯本案施用第一級毒
    品罪及攜帶兇器竊盜罪，均為累犯，均應依法加重其刑。並
    審酌被告之智識程度，曾有竊盜、妨害自由、違反槍砲彈藥
    刀械管制條例、麻醉藥品管理條例及施用毒品等犯罪前科（
    卷附臺灣高等法院被告前案紀錄表參照），本件施用毒品之
    動機，前經施用毒品受觀察勒戒、強制戒治及徒刑之執行後
    ，仍無視毒品對身心之危害而再度施用，毒癮非淺，以及本
    件竊盜之動機、目的、手段，犯罪所得之利益，被害人所受
    損害，惟事後均坦承犯行，態度尚稱良好等一切情狀，分別
    量處施用第一級毒品部分有期徒刑1 年6 月，攜帶兇器竊盜
    部分有期徒刑1 年2 月，應執行有期徒刑2 年6 月，復將扣
    案之第一級毒品海洛因7 包（合計淨重2.04公克，空包裝總
    重1.61公克）沒收銷燬，將扣案之六角扳手1 支沒收。經核
    原判決認事用法均無違誤，量刑亦稱允當。被告之上訴意旨
    ，僅空泛指摘原判決量刑過重，並未依據卷內訴訟資料，具
    體指摘原判決認事用法有何違法或不當之情形，顯屬上訴未
    敘述具體理由。核之上揭說明，應認被告之上訴違背法律上
    之程式，自應予以駁回。
四、爰依刑事訴訟法第367條前段、第372條，不經言詞辯論，逕
    為判決如主文。
中    華    民    國    97    年    11    月    5     日
                  刑事第七庭    審判長法  官 莊飛宗
                                      法  官 陳明富
                                      法  官 孫啟強
以上正本證明與原本無異。
施用第一級毒品部分如不服本判決應於收受本判決後10日內向本
院提出上訴書狀。
竊盜部分不得上訴。
中    華    民    國    97    年    11    月    5     日
                                      書記官 黃富美


司法院資訊處製作；財團法人民間司法改革基金會備份。
